【裁判字號】    90,易,2525
【裁判日期】    901128
【裁判案由】    毒品危害防制條例
【裁判全文】
臺灣高雄地方法院刑事判決                          九十年度易字第二五二五號
    公  訴  人  臺灣高雄地方法院檢察署檢察官
    被      告  甲○○
右列被告因毒品危害防制條例案件，經檢察官聲請簡易判決處刑（八十九年度毒偵字
第五三一二號），本院旗山簡易庭認本案不宜予以簡易判決處刑，簽移本院審理，本
院判決如左：
    主  文
甲○○施用第二級毒品，累犯，處有期徒刑拾月。
    事  實
一、甲○○曾於民國八十三年間因違反麻醉藥品管理條例、竊盜案件，經本院分別判
    處有期徒刑二月、十月，定應執行刑為十月，於八十五年十二月二十四日執行完
    畢；又於八十七年間因施用第二級毒品案件，經本院依八十七年度毒聲字第四０
    八三號裁定送觀察勒戒後，認無繼續施用毒品之傾向，由台灣高雄地方法院檢察
    署檢察官於八十七年十二月十四日以八十七年度偵字第二二六九一號為不起訴處
    分確定；復於八十八年一月間因施用第第二級毒品案件，經本院依八十八年度毒
    聲字第四四九一號裁定送觀察勒戒後，認有繼續施用毒品之傾向，再經本院依八
    十八年度毒聲字第五六三八號裁定送強制戒治，強制戒治三月後，經台灣屏東戒
    治所評定為合格，再經本院依八十八年度毒聲字第九三二八號裁定停止戒治交付
    保護管束，並經台灣高雄地方法院檢察署檢察官就其所涉施用第二級毒品犯嫌聲
    請簡易判決處刑，經本院於八十八年九月十六日以八十八年度簡字第一二０號判
    處有期徒刑四月確定。詎其猶不思悔改，明知安非他命係第二級毒品，竟基於施
    用第二級毒品之故意，於停止戒治保護管束期間之八十九年二月十七日十二時三
    十分許前九十六小時內某時（不含同年月十六日十八時許至同年月十七日十二時
    三十七分許），在不詳處所，施用第二級毒品安非他命一次。嗣於八十九年二月
    十六日十八時許，在屏東縣高樹鄉○○村○鄰○○道路上為警查獲，再經台南市
    警察局第六分局採取其尿液送鑑定，檢出有甲基安非他命陽性反應，始查知上情
    。
二、案經台南市警察局第六分局移送台灣屏東地方法院檢察署檢察官呈請移轉台灣高
    雄地方法院檢察署檢察官偵查起訴。
    理  由
一、訊據被告甲○○矢口否認有違反毒品危害防制條例犯行，辯稱：「我當天有到高
    雄地檢署採尿，沒有驗出毒品反應，且尿瓶不是我親自封的，我懷疑送驗的不是
    我的尿液」云云。惟查，經本院將台南市警察局第六分局所採取之被告尿液，及
    本院九十年八月三十一日所採取之被告尿液，送請內政部警政署刑事警察局鑑定
    是否屬同一人之尿液，結果為：ＤＮＡ  ＨＶ１（00000-00000）、ＨＶ２（
    30-407）序列相同，不排除二者具有同母系親緣關係之可能，此有該局九十年十
    一月八日（九十）刑醫字第一八九六三六號鑑驗書在卷可憑，且前開台南市警察
    局第六分局所採取之被告尿液，經台南市衛生局鑑驗有甲基安非他命陽性反應，
    此有該衛生局八十九年二月十九日（煙）南市衛驗字第八九０二五三號檢驗成績
    書在卷可按，再經本院將該尿液送請高雄醫學大學附設中和紀念醫院以ＧＣ／Ｍ
    Ｓ檢驗方法鑑驗，亦檢出甲基安非他命陽性反應，此有該醫院編號九００八─一
    四八號濫用藥物尿液檢驗報告書在卷可稽，而依行政院衛生署藥物食品檢驗局八
    一藥檢壹字第００一一五六函，甲基安非他命經口服投與後，約百分之九十於九
    十六小時內自尿中排出，此有該函附卷可按，依上所述，足認台南市警察局第六
    分局所送驗之尿液，確為被告之尿液，被告並曾於八十九年二月十七日十二時三
    十七分許回溯九十六小時內，施用第二毒品安非他命。又被告前於八十七年間因
    施用第二級毒品案件，經本院依八十七年度毒聲字第四０八三號裁定送觀察勒戒
    後，認無繼續施用毒品之傾向，由台灣高雄地方法院檢察署檢察官於八十七年十
    二月十四日以八十七年度偵字第二二六九一號為不起訴處分確定；復於八十八年
    一月間因施用第二級毒品案件，經本院依八十八年度毒聲字第四四九一號裁定送
    觀察勒戒後，認有繼續施用毒品之傾向，再經本院依八十八年度毒聲字第五六三
    八號裁定送強制戒治，強制戒治三月後，經台灣屏東戒治所評定為合格，再經本
    院依八十八年度毒聲字第九三二八號裁定停止戒治交付保護管束，並經台灣高雄
    地方法院檢察署檢察官就其所涉施用第二級毒品犯嫌聲請簡易判決處刑，經本院
    於八十八年九月十六日以八十八年度簡字第一二０號判處有期徒刑四月確定，此
    有該不起訴處分書、刑事簡易判決書、刑事裁定書在卷可憑。至於被告於八十九
    年二月十六日上午曾至台灣高雄地方法院檢察署接受採尿，雖未檢出毒品陽性反
    應，惟被告自該時採尿後至本件被查獲前之期間，身體自由並未受拘束，自非無
    施用毒品之可能，又被告辯稱其尿液可能遭放入毒品，惟其並未提出事證以實其
    說，臆測之詞顯不可採。是綜上所述，本件事證已明，被告三犯毒品危害防制條
    例第十條之罪，應依法論科。
二、查安非他命係毒品危害防制條例第二條第二項所稱之第二級毒品，不得持有、施
    用，被告竟持之以施用，核其所為，係犯毒品危害防制條例第十條第二項之施用
    第二級毒品罪。其持有安非他命行為，本應以持有論，惟其持有後，進而施用，
    其持有行為應被其施用之行為所吸收，不另論罪。又被告曾於八十三年間因違反
    麻醉藥品管理條例、竊盜案件，經本院分別判處有期徒刑二月、十月，定應執行
    刑為十月，於八十五年十二月二十四日執行完畢，此有台灣高等法院被告全國前
    案紀錄表、台灣高雄地方法院檢察署刑案資料查註紀錄表附卷可稽，其於五年內
    ，再犯本件最重本刑為有期徒刑以上之罪，為累犯，應依刑法第四十七條規定加
    重其刑。爰審酌被告於八十三年、八十七年、八十八年間均有違反麻醉藥品管理
    條例、毒品危害防制條例前科，於經觀察勒戒、強制戒治後，現再犯相同罪行，
    顯見意志不堅，犯後復不知悔悟，惟其犯罪係戕害自身，尚未害及他人等一切情
    狀，量處如主文所示之刑。
據上論斷，應依刑事訴訟法第四百五十二條、第二百九十九條第一項前段，毒品危害
防制條例第十條第二項，刑法第十一條前段、第四十七條，判決如主文。
中      華      民      國    九十      年     十一     月    二十八    日
                                  臺灣高雄地方法院刑事第一庭
                                      法  官  曾  逸  誠
右正本證明與原本無異。
如不服本判決，應於判決送達後十日內，向本院提出上訴狀。
                                      書記官  張  金  蘭
中    華    民    國      九十      年      十一      月      二十九  日
附錄本案判決論罪科刑法條：
毒品危害防制條例第十條第二項：
施用第二級毒品者，處三年以下有期徒刑。


司法院資訊處製作；財團法人民間司法改革基金會備份。
